# 每股收益计算和权益法核算

提问人：无无极极 011 时间：2021-06-07 20:41:52
A公司持有B公司20%股权，用权益法核算。假设B公司发行在外的普通股为 100 股，则A占有 20 股。
这 100 股中，有 10 股是未来将由持有人无偿退回B公司的“借股”。根据IAS 33, para 24 ：Outstanding ordinary shares that are contingently returnable (i.e., subject to recall) are not treated as outstanding and are excluded from the calculation of basic earnings per share until the date the shares are no longer subject to recall。
所以这 10 股不应计入每股收益的计算基础中。即每股收益要用 90 股计算。
问题：A公司在做权益法核算时，是应该按20%的比例算，还是按20/90的持股比例算？

回答人：chenyiwei
此问题可参照《企业会计准则解释第 7 号》第五条的相关规定处理。该条规定了两种不同的限制性股票类型，即现金股利可撤销和现金股利不可撤销，分别对两种情况下的基本每股收益计算作出了规定。相应地，投资者在进行权益法核算时，对于股权比例（总股本中是否包含此类限制性股票股数）和被投资企业净利润的口径，均应对应参照此条规定进行调整。